臺灣桃園地方法院民事裁定
111年度訴字第1856號
原      告  鄭鴻權  

被      告  陳華章  
            陳德昌  
上列當事人間請求拆屋還地等事件，本院裁定如下：
    主  文
原告應於收受本裁定送達後五日內，補繳裁判費新臺幣陸萬陸仟
伍佰貳拾捌元，逾期不繳，即駁回其訴。
    理  由
一、按以一訴主張數項標的者，其價額合併計算之；但所主張之
    數項標的互相競合或應為選擇者，其訴訟標的價額，應依其
    中價額最高者定之；以一訴附帶請求其孳息、損害賠償、違
    約金或費用者，不併算其價額，民事訴訟法第77條之2第1項
    、第2項定有明文。又土地所有權人，依民法第767條所有物
    返還請求權請求拆除房屋返還土地，其訴訟標的之價額，應
    以該土地起訴時之交易價額為準。其並依同法第179條附帶
    請求給付相當於租金之不當得利部分，依上開法條規定，不
    併算其價額（最高法院96年度第4次民事庭會議決議可資參
    照）。又各共有人基於共有人之地位，依民法第821條規定
    ，為全體共有人之利益，請求回復共有物時，因其並非僅為
    自己利益而為請求，且除契約另有約定外，該共有人得按其
    應有部分，對於共有物之全部，有使用收益之權（民法第82
    8條參照），故其就該排除侵害訴訟所得受之利益，自應以
    回復共有物之全部價額為計算基準（最高法院110年度台抗
    字第1009號裁定意旨參照）。
二、本件原告起訴聲明為：㈠被告陳華章應將坐落桃園市○○區○○
    段000地號土地之地上建物面積約45平方公尺拆除，並將佔
    用土地騰空。㈡被告陳德昌應將坐落桃園市○○區○○段000地號
    土地之地上建物面積約70平方公尺拆除，並將佔用土地騰空
    。㈢被告陳華章、陳德昌應連帶給付原告新臺幣（下同）67
    萬8,960元，及自起訴狀繕本送達翌日起至返還系爭土地之
    日止，按年息5％計算之利息予包含原告在內之系爭土地全體
    共有人。暨自111年9月20日起至返還系爭土地之日止，按月
    給付1萬1,347元予包括原告在內之系爭土地全體共有人。準
    此，本件訴訟標的價額，應僅以原告請求拆屋還地可得之利
    益為斷，至於原告附帶請求不當得利部分，則不併算其價額
    。查系爭土地於原告起訴時之公告現值為每平方公尺7萬3,0
    00元，有系爭土地登記第一類謄本在卷可稽，本件暫以原告
    陳報被告占用之系爭土地面積115平方公尺計算（計算式：4
    5＋70＝115），故本件訴訟標的價額核定為839萬5,000元（計
    算式：73,000元/㎡×115＝8,395,000元），應徵第一審裁判費
    8萬4,160元，扣除前已繳納之裁判費1萬7,632元，尚應補繳
    6萬6,528元。
三、依民事訴訟法第249條第1項但書之規定，裁定如主文。
中    華    民    國   111    年    9     月    26    日
                  民事第二庭  法  官  劉哲嘉
以上正本證明與原本無異。                 
如對本裁定核定之訴訟標的價額抗告，須於裁定送達後10日內向
本院提出抗告狀，並繳納抗告裁判費新臺幣1,000元。關於命補
繳裁判費部分，不得抗告。
中    華    民    國    111   年    9     月    26    日
                              書記官  鄧文琦